臺灣高等法院高雄分院刑事判決　　　　 94年度上訴字第848號
上　訴　人　臺灣屏東地方法院檢察署檢察官
被　　　告　甲○○
上列上訴人因被告違反毒品危害防制條例案件，不服臺灣屏東地
方法院94年度訴字第196 號中華民國94年4月20日第一審判決（
起訴案號：臺灣屏東地方法院檢察署94年度毒偵字第460 號），
提起上訴，本院判決如下：
    主  文
原判決撤銷。
本件公訴不受理。
    理  由
一、公訴意旨略以：甲○○前於93年間，因施用第二級毒品安非
    他命案件，經台灣屏東地方法院以93年度毒聲字第158 號裁
    定送觀察勒戒處所施以觀察、勒戒後，認無繼續施用毒品之
    傾向，由臺灣屏東地方法院檢察署檢察官於民國93年3 月26
    日以93年度毒偵字第506 號為不起訴處分確定。詎仍不知悔
    改，於93年3 月26日觀察、勒戒執行完畢釋放後5 年內，復
    基於施用第1 級毒品海洛因之概括犯意，自93年12月底某日
    起，迄94年2 月1 日晚上22時30分許止，以注射針筒注射之
    方式，連續在其屏東縣潮州鎮○○里○○街3 號住處，平均
    以2 至3 日施用1 次之頻率，將海洛因摻水以針筒注射血管
    之方式，連續施用海洛因多次。嗣於94年2 月2 日中午12時
    50 分 許，為警持搜索票在前揭住處查獲，並扣得其所有供
    施打海洛因使用之注射針筒1 支。認甲○○涉犯毒品危害防
    制條例第10條第1項之施用第一級毒品罪嫌云云。
二、按被告死亡者，應諭知不受理之判決，刑事訴訟法第303 條
    第5 款定有明文。經查，本件被告甲○○前因違反毒品危害
    防制條例案件，經原審法院於94年4 月20日判處有期徒刑10
    月，而於上訴本院後之94年7 月12日死亡，此有台灣屏東地
    方法院檢察署相驗屍體證明書影本1 份及其戶藉資料1 份附
    卷可稽，揆諸前開說明，依刑事訴訟法第303 條第5 款規定
    ，應諭知不受理之判決。
三、原審未及審酌上開事實，為被告有罪之判決，自有未洽。檢
    察官上訴意旨，以被告又另外施用第一級毒品海洛因，原判
    決未併予審酌云云，指摘原判決不當，雖無理由，但原判決
    計有上開可議之處，自應由本院將原判決撤銷，逕為本件公
    訴不受理之判決，並不經言詞辯論為之。
四、本件已判決公訴不受理，檢察官移送併辦部分（台灣屏東地
    方法院94年度毒偵字第1020、1236、1343、1460號），即與
    本案不生裁判上1 罪關係，應退回檢察官另行處理。
據上論結，應依刑事訴訟法第369 條第1 項前段、第364 條、第
30 3條第5 款、第307 條，判決如主文。
中　　華　　民　　國　　94　　年　　7 　　月　　28　　日
                  刑事第九庭    審判長法  官  張明松
                                      法  官  郭玫利
                                      法  官  任森銓
以上正本證明與原本無異。
如不服本判決應於收受本判決後10日內向本院提出上訴書狀，其
未敘述上訴理由者，並得於提起上訴後10日內向本院補提理由書
狀（均須按他造當事人之人數附繕本）「切勿逕送上級法院」。
中　　華　　民　　國　　94　　年　　7 　　月　　28　　日
　　　　　　　　　　　　　　　　　　　書記官  蘇恒仁
